【裁判字號】    98,審小上,92
【裁判日期】    980922
【裁判案由】    清償借款
【裁判全文】
臺灣臺北地方法院民事裁定            98年度審小上字第92號
上  訴  人  台北富邦商業銀行股份有限公司
法定代理人  丙○○
被上訴人    乙○○
            甲○○
            丁○○
上列當事人間清償借款事件，上訴人對於民國98年6月11日本院
臺北簡易庭所為98年度北小字第1061號第一審判決提起上訴，本
院裁定如下：
    主  文
上訴駁回。
第二審訴訟費用新臺幣壹仟伍佰元由上訴人負擔。
    理  由
一、按對於小額程序第一審裁判之上訴，非以其違背法令為理由
    ，不得為之；至其上訴狀應記載上訴理由，表明下列各款事
    項︰(一)原判決所違背之法令及其具體內容；(二)依訴訟資料可
    認為原判決有違背法令之具體事實，民事訴訟法第436條之
    24第2項、第436條之25分別定有明文。又依同法第436條之
    32條第2項準用第468條及第469條規定，判決不適用法規或
    適用不當者，為違背法令，其中判決有同法第469條所列各
    款情形之一者，為當然違背法令。再按提起上訴，為當事人
    對於所受不利益之終局判決聲明不服之方法，受勝訴判決之
    當事人，自無許其提起上訴之餘地；至當事人所受判決是否
    對其不利，應以判決主文為準，若說明主文之理由雖於當事
    人有所不利，亦在不許上訴之列。最高法院22年上字第3579
    號、18年上字第1885號判例意旨可以參照。
二、本件上訴意旨略以：查上訴人對被上訴人之債權，因歸責於
    被上訴人丁○○之事由，導致上訴人已屆清償期之債權，未
    能列入更生債權而受分配。原判決之事實及理由三中略以「
    原告對被告之債權係在更生程序前成立，此債權即為更生債
    權，依法僅得依更生程序行使權利」造成上訴人無法對被上
    訴人丁○○求償云云，並上訴聲明為：(一)原判決廢棄；(二)被
    上訴人乙○○等應連帶給付上訴人新台幣24,787元及如附表
    所示之利息暨違約金。
三、經查：
（一）上訴人前開所稱之上訴理由係就原審取捨證據認定事實任
      加指摘，並未具體指出原判決所違背之法令及其具體內容
      ，暨依訴訟資料可認為原判決有違背法令之具體事實，揆
      諸前揭說明，自不得謂已合法表明上訴理由，其上訴不合
      程式，顯難認為合法，自應由二審法院以裁定駁回之。
（二）又本件上訴人為原第一審訴訟中之原告，原審就上訴人起
      訴主張被上訴人乙○○及甲○○應連帶清償借款，請求被
      上訴人連帶給付乙節，乃以上訴人提出與其所述相符之學
      生就學貸款借據、台北銀行高級中等以上學校學生就學貸
      款申請書為證，認上訴人此部分主張為真正，原審法院就
      此部分為被告乙○○、甲○○應連帶給付原告24,787元之
      判決，有原審判決存卷可按，則對照原告（即上訴人）之
      聲明與原審判決主文為形式上之觀察，本件上訴人就此部
      分乃受勝訴判決之當事人，並無上訴利益而不得上訴。詎
      上訴人提起本件上訴，且其情形非可以補正者，爰依民事
      訴訟法第444條第1項規定，以裁定駁回其上訴。
四、爰依民事訴訟法第436條之32第1項、第2項、第444條第1項
    前段、第436條之19第1項、第95條、第78條，裁定如主文。
中    華    民    國    98    年    9    月    22    日
                  民事第六庭    審判長  朱漢寶
                                法  官  陳婷玉
                                法  官  黃柄縉
以上正本係照原本作成
如對本裁定抗告須於裁定送達後10日內向本院提出抗告狀，並繳
納抗告費新臺幣1,000元
中    華    民    國    98    年    9     月    22    日
                                書記官  洪仕萱


司法院資訊處製作；財團法人民間司法改革基金會備份。
